【裁判字號】    92,交上易,69
【裁判日期】    920415
【裁判案由】    過失傷害
【裁判全文】
臺灣高等法院刑事判決                            九十二年度交上易字第六九號
    上  訴  人  臺灣板橋地方法院檢察署檢察官
    上  訴  人  乙○○
    即  被  告
右上訴人因被告過失傷害案件，不服臺灣板橋地方法院九十一年度交易字第四七四號
，中華民國九十一年十一月二十九日第一審判決 (起訴案號：臺灣板橋地方法院檢察
署九十一年度偵字第一七九０六號)提起上訴，本院判決如左：
    主  文
上訴駁回。
    事實及理由
一、本案經本院審理結果，認第一審判決被告乙○○從事業務之人，因業務上之過失
    傷害人，處有期徒刑參月，如易科罰金，以參佰元折算壹日，認事用法及量刑均
    無不當，應予以維持，並引用第一審判決書記載之事實、證據及理由。
二、被告上訴意旨略以原判決所謂骨骨折、左膝內側半月軟骨破裂等傷害與診斷書
    之病名不盡符合，該證明書又註明訴訟無效，且超過六個月以上，自無證據能力
    ，要屬未經起訴事項而為裁判，被告僅賴開計程車賺錢養活，無力繳交罰金，並
    無前科，里長亦證明被告前無不良習慣，足以證明被告素行良好，告訴人過甚其
    詞，請准予諭知無罪云云，查告訴人於檢察官偵查時提出之診斷書係行政院國軍
    退除役官兵輔導委員會台北榮民總醫院之診斷證明書二紙，其上確載有骨骨折
    、左膝內側半月軟骨破裂等傷害，並非被告所另提之祐民綜合醫院之診斷證明書
    ，況被告另提之祐民綜合醫院之診斷證明書所載用語雖有不同，但不失其同一性
    ，而該被告所另提之祐民綜合醫院之診斷證明書並未附於偵查及原審卷內，原審
    亦未採為本案之判決基礎，是被告以此為上訴自無可採，又檢察官就告訴人所受
    之傷勢未於起訴書完全載明，惟檢察官就本案過失傷害已起訴，其效力及於同案
    之全部，法院自得就全部之傷勢為認定，並無未經起訴事項而為裁判之情事，又
    原審就被告承認有過失及告訴人甲○○指訴之情節相符，並有診斷證明書影本二
    份附卷可稽，被告駕駛營業小客車於肇事地點排班候客之際，既疏未注意車前適
    有告訴人協助乘客搭車之狀況，又疏未採取暫停等候之必要安全措施，即貿然驅
    車前行，以致肇事，造成告訴人受有前開傷害等已詳為論斷，被告上訴請求為無
    罪之諭知為無理由，應予駁回，又檢察官循告訴人之聲請認原審量刑太輕而提起
    上訴，惟原審已就告訴人受傷及和解等之情事為審酌而量刑，是公訴人之上訴亦
    無理由，應予駁回。被告請求傳訊證人陳明治、莊光榮，因本件事證已明，核無
    必要，被告另認原審未送鑑定，未免率斷，惟被告並未保留現場，自屬無從鑑定
    ，且本件事證已明，已無鑑定之必要。
據上論斷，應依刑事訴訟法第三百七十三條、第三百六十八條判決如主文。
本案經檢察官洪泰文到庭執行職務。
中      華      民      國    九十二    年      四      月      十五    日
                              臺灣高等法院交通法庭
                                    審判長法  官  陳  正  雄
                                          法  官  許  錦  印
                                          法  官  許  宗  和
右正本證明與原本無異。
不得上訴。
                                          書記官  廖  艷  莉
中      華      民      國    九十二    年      四      月      十六    日
附錄：本案論罪科刑法條全文
中華民國刑法第二百八十四條
因過失傷害人者，處六月以下有期徒刑、拘役或五百元以下罰金，致重傷
者，處一年以下有期徒刑、拘役或五百元以下罰金。
從事業務之人，因業務上之過失傷害人者，處一年以下有期徒刑、拘役或
一千元以下罰金，致重傷者，處三年以下有期徒刑、拘役或二千元以下罰
金。


司法院資訊處製作；財團法人民間司法改革基金會備份。
